臺灣桃園地方法院刑事判決　　　　　　 100年度易緝字第17號
公　訴　人　臺灣桃園地方法院檢察署檢察官
被　　　告　吳春櫻
上列被告因偽造文書案件，經檢察官提起公訴（87年度偵字第
14172號），本院判決如下：
    主  文
本件免訴。
    理  由
一、公訴意旨詳如附件檢察官起訴書所載，然檢察官起訴書當事
    人欄內植列被告吳春櫻之出生日期「3月12日」應更正為「3
    月2日」方是，此有戶政個人基本資料查詢結果附卷足憑。
二、按於刑事訴訟程序中，就被告行為應受審判之範圍，乃指起
    訴書所繕「犯罪事實」而言，前開起訴事實亦為被告行使其
    防禦權之範圍，是若起訴書犯罪事實欄內對該行為已予以記
    載，即為法院應予審判之對象，至起訴書引用之被告犯罪法
    條則係公訴人主張被告觸犯何一罪名之意見，僅供法院審判
    之參考，法院審判時於同一基本社會事實之範圍內不受起訴
    法條之拘束，仍得予以變更（最高法院83年度台上字第204
    號判決意旨可稽）。查本案被告被訴其於逮捕通知單、權利
    告知單上偽造他人署押之犯行，公訴人所執起訴法條雖認係
    犯刑法第217條第1項偽造署押罪；惟按行為人於前開書面上
    偽簽他人姓名持交警員，乃藉此表示知悉遭受逮捕及固有權
    利事項之意思，故應論以刑法第216條、第210條行使偽造私
    文書罪（最高法院94年度台上字第1294號判決意旨可稽），
    顯見起訴法條須予更正，本院審核起訴事實不受起訴法條之
    拘束，合先敘明。
三、按案件時效已完成者，應諭知免訴之判決，並得不經言詞辯
    論為之，刑事訴訟法第302條第2款、第307條分別定有明文
    。次按於民國94年1月7日刑法修正施行前，其追訴權或行刑
    權時效已進行而未完成者，比較修正前後之條文，適用最有
    利於行為人之規定，復為刑法施行法第8條之1所明定。有關
    追訴權之時效期間，修正後刑法第80條第1項規定展延時效
    期間，調整縮減行為人之時效利益，自屬犯罪後法律有所變
    更遂對行為人顯較不利，剖研修正前後該條條文，適用修正
    前刑法第80條第1項規定勢較有利於行為人，論及追訴權時
    效之停止進行及其期間、計算等節，亟務一體適用修正前刑
    法第83條規定。
四、考之被告被訴於87年5月29日觸犯刑法第217條第1項偽造署
    押罪嫌，除應先行更正起訴法條如前所述外，業歷檢察官提
    起公訴，嗣而被告逃匿始經本院於87年12月4日發布通緝致
    審判程序不能繼續。觀諸上開更正後被告所涉罪名，循從修
    正前刑法第80條第1項第2款規定，追訴權時效為10年，又依
    修正前同法第83條第1項、第3項規定，參照司法院29年院字
    第1963號解釋意旨，本案追訴權時效期間尚須加計因通緝方
    告停止之2年6月期間，累計共達12年6月。再者檢察官於87
    年9月15日開始偵查，迄距本院於87年12月4日發布通緝之間
    ，衡以司法院63年釋字第138號解釋意旨，斯時追訴權既無
    不行使之情形，本不生時效進行之問題。另當扣除檢察官於
    87年9月30日提起公訴直至87年10月12日案件繫屬本院前之
    追訴權時效停止進行期間。綜上各節，本案追訴權時效應於
    100年2月5日完成。揆照上揭說明，爰不經言詞辯論逕為免
    訴判決之諭知。
據上論斷，應依刑事訴訟法第302條第2款、第307條，判決如主
文。
中    華    民    國   100    年    3     月    16    日
                  刑事第一庭  審判長法  官  謝順輝
                                    法  官  林虹翔
                                    法  官  俞力華
以上正本證明與原本無異。
如不服本判決應於收受判決後10日內向本院提出上訴書狀，並應
敘述具體理由。其未敘述上訴理由者，應於上訴期間屆滿後20日
內向本院補提理由書(均須按他造當事人之人數附繕本)「切勿逕
送上級法院」。
                                    書記官  李靜華
中    華    民    國   100    年    3     月    16    日